

#### Contacto

georgececilia98@gmail.com https://www.behance.net/ ceciliageorgequiroz

+569 87711987

# Habilidades

Diseño Gráfico

Diseño UX

Diseño UI

Trabajo en Equipo

Marketing

Creativa

Liderazgo

Illustrator

Fotografía/Edición

# Idiomas

Español 100%

Inglés 50%

# Cecilia George

#### DISEÑADORA DIGITAL Y PUBLICITARIA

### Sobre mi

Soy estudiante de diseño digital y publicitaria donde es fundamental la creación de experiencias visuales, me considero una persona autodidactica y con buena disposición. Además, realice un diplomado en Marketing, lo que me permite combinar mis habilidades creativas con un enfoque estratégico.

Durante mi vida académica y laboral he creado habilidades para el trabajo en equipo, la colaboración multidisciplinaria y el liderazgo.

# **Experiencia**

#### Fotografía y edición para modelos de Maquillaje

independiente 2021 - Actualidad

Trabajo con modelos donde se crea una producción visual, maquillaje, vestuario, espacio y fotografias.

#### Creación de Identidad de Marca

Academico Actualidad

Diseño de identidad visual y creación de una campaña publicitaria digital como parte de un proyecto académico enfocado en marketing digital.

#### Diseño y marketing digital

independiete 2021 -actualidad

Implementación de estrategias de contenido para redes sociales con énfasis en aumentar la visibilidad de la marca.

# Formación

#### (2019-2021) Modulo de emprendimiento

cosmetologia - Aiep

Estudio de mercado - plan de negocios - identidad de marca

## (2022) Diplomado en marketing digital

sence

Estrategias de marketing digital - branding

#### (2024 - actualidad) Tec. diseño digital y publicitario

Santo tomas

Fotografía - Diseño web - Illustrator- Marketing